# 限制性股票未达到业绩解锁条件，之前年度已经确认的费用是否冲回

提问人：冰人 时间：2022-12-14 14:06:47
请教一下，授予员的限制性股票，由于没有达到规定的业绩解锁条件（非市场条件），那么之前年度已经确认的费用，是否在本年度内全部冲回？是调整以前年度损益、资本公积；还是调整本年管理费用、资本公积？

回答人：chenyiwei
以前预计将可以满足业绩条件（非市场条件），后因情况变化而确定不能满足或预期将不能满足，由此导致的前期累计已确认的股份支付费用和资本公积的冲回应计入情况发生变化当期的损益，不追溯调整以前年度报表。